【裁判字號】    97,台上,81
【裁判日期】    970117
【裁判案由】    請求確認股票權利不存在
【裁判全文】
最高法院民事裁定                九十七年度台上字第八一號
上  訴  人  全興證券股份有限公司
法定代理人  江雪霞
            盧芳村
            陳育如
            蔡俐君
            趙國賢
共      同
訴訟代理人  徐鼎賢律師
被 上訴 人  甲○○
上列當事人間請求確認股票權利不存在再審事件，上訴人對於中
華民國九十六年九月十一日台灣高等法院台中分院第二審判決（
九十六年度重再更(一)字第一號），提起上訴，本院裁定如下：
    主  文
上訴駁回。
第三審訴訟費用由上訴人負擔。
    理  由
上訴第三審法院，非以原判決違背法令為理由，不得為之。又提
起上訴，上訴狀內應記載上訴理由，表明原判決所違背之法令及
其具體內容，暨依訴訟資料合於該違背法令之具體事實，民事訴
訟法第四百六十七條、第四百七十條第二項定有明文。而依同法
第四百六十八條規定，判決不適用法規或適用不當者，為違背法
令；依同法第四百六十九條規定，判決有該條所列各款情形之一
者，為當然違背法令。是當事人提起上訴，如以同法第四百六十
九條所列各款情形為理由時，其上訴狀或理由書應表明該判決有
合於各該條款規定情形之具體內容，及係依何訴訟資料合於該違
背法令之具體事實。上訴狀或理由書如未依上述方法表明，或其
所表明者與上開法條規定不相合時，即難認為已合法表明上訴理
由，其上訴自非合法。本件上訴人於原審依民事訴訟法第四百九
十六條第一項第一款規定，對於前訴訟程序台灣高等法院台中分
院九十三年度金上更(二)字第二號確定判決（下稱原確定判決）提
起再審之訴，原審認原確定判決並無顯然不合於法律規定，或違
反司法院現尚有效及大法官會議解釋、或本院判例等適用法規顯
有錯誤之再審事由，詳予說明其理由後，為上訴人敗訴之判決。
上訴人對於原判決提起上訴，僅漫謂原判決理由不備、理由矛盾
云云，並未表明該判決所違背之法令及其具體內容，暨依訴訟資
料合於該違背法令之具體事實，難認其已合法表明上訴理由。依
首揭說明，應認其上訴為不合法。又上訴人為證券商，受他人委
託賣出系爭被上訴人失竊之股票，嗣經台灣證券集中保管股份有
限公司（下稱集保公司）通知該股票為掛失之瑕疵之股票後，上
訴人於集中市場補回同種類、數量之股票，向集保公司換回系爭
股票等情，為原確定判決確認之事實，可見並無買受人或買受之
證券商主張善意受讓系爭股票之占有，則原審未說明受託買進之
證券商是否基於民法第九百四十八條、第九百五十條規定，已取
得系爭股票權利，自無違背法令可言，附此敘明。
據上論結，本件上訴為不合法。依民事訴訟法第四百八十一條、
第四百四十四條第一項、第九十五條、第七十八條，裁定如主文
。
中    華    民    國  九十七  年    一    月   十七   日
                      最高法院民事第一庭
                          審判長法官  蕭  亨  國
                                法官  葉  勝  利
                                法官  高  孟  焄
                                法官  黃  秀  得
                                法官  童  有  德
      本件正本證明與原本無異
                                      書  記  官
中    華    民    國  九十七  年    二    月   十二   日
                                                      Ｑ


司法院資訊處製作；財團法人民間司法改革基金會備份。
